# 请教关于实物验资问题，谢谢

提问人：kathywang1980 时间：2011-06-30 18:24:56
企业以土地使用权和房屋增资，出资金额分别为土地 400 万，房屋 3000 万，但评估报告金额土地为 700 万，房屋 2700 万，请教各位，这个有什么问题哇，先谢谢

回答人：chenyiwei
一般掌握的口径是：各用于出资的单项财产的作价金额均不得高于其评估价值。所以以评估值 2700 万的房屋作价 3000 万出资，存在不实嫌疑。